【裁判字號】    97,消債更,917
【裁判日期】    971119
【裁判案由】    更生事件
【裁判全文】
臺灣臺中地方法院民事裁定           97年度消債更字第917號
聲  請  人  子○○
                        號2樓.
債  權  人  台灣土地銀行股份有限公司
                      統一編號.
法定代理人  乙○○
債  權  人  上海商業儲蓄銀行股份有限公司
                      統一編號.
法定代理人  庚○○
債  權  人  合作金庫商業銀行股份有限公司
                      統一編號.
法定代理人  戊○○
債  權  人  第一商業銀行股份有限公司
                      統一編號.
法定代理人  丁○○
債  權  人  台北富邦商業銀行股份有限公司
                      統一編號.
法定代理人  甲○○
債  權  人  香港商香港上海豐銀行股份有限公司
                      統一編號.
債  權  人  陽信商業銀行股份有限公司
                      統一編號.
法定代理人  己○○
債  權  人  香港商香港上海豐銀行股份有限公司
                      統一編號.
前列二人共同
法定代理人  丙○○
債  權  人  遠東國際商業銀行股份有限公司
                        1樓及.
                      統一編號.
法定代理人  壬○○
                        1樓及.
債  權  人  永豐商業銀行股份有限公司
                      統一編號.
法定代理人  癸○○
債  權  人  中國信託商業銀行股份有限公司
                      統一編號.
法定代理人  丑○○
債  權  人  慶豐商業銀行股份有限公司
                      統一編號.
法定代理人  辛○○
上列當事人因消費者債務清理事件聲請更生，本院裁定如下：
    主  文
聲請駁回。
聲請費用由聲請人負擔。
    理  由
一、按債務人與金融機構協商成立者，不得聲請更生或清算，但
    因不可歸責於己之事由，致履行顯有重大困難者，不在此限
    ；本條例施行前，債務人依金融主管機關協調成立之中華民
    國銀行公會會員辦理消費金融案件無擔保債務協商機制與金
    融機構成立之協商，準用前項之規定，消費者債務清理條例
    第151條第5項、第6 項分別定有明文。次按債務人不能清償
    債務或有不能清償之虞者，得依本條例所定更生或清算程序
    ，清理其債務，消費者債務清理條例第 3條定有明文。又聲
    請更生或清算不合程式或不備其他要件者，法院應以裁定駁
    回之，但其情形可以補正者，法院應定期間先命補正，復為
    同條例第8條所明定。
二、查本件債務人於本法實行前曾與銀行成立協商，每月繳款新
    台幣（下同）20,588元，嗣因無法清償以致毀諾，爰依法聲
    請更生等語。另就債務人毀諾係屬不可歸責一節，經查債務
    人於95年8月與最大債權銀行達成協商，以80期、利率 9.88
    ％，每月清償新台幣20,588元為清償條件，如今以協議成立
    內容之清償條件，係銀行片面強勢要求情形下被迫接受，自
    屬不可歸責一事，請求准予更生，本院認為債務人協商時業
    已衡量自身之財務狀況與清償之可能性，進而與銀行達成協
    議，如今再以無法清償而主張毀諾係屬不可歸責，應無理由
    。
三、次查，依聲請人所陳報之財務狀況其債務總額為新台幣（下
    同）862,640元，而聲請人月薪資約20,000元，依目前金融
    機構所提供2次協商之條件，債務人每月約清償5千元，即可
    足額償還，與其所提之更生方案還款金額 3千元差異不大，
    又債務人供稱其現有之房貸（12,000元）、車貸皆正常繳納
    ，但僅就無擔保債務聲請減免償還，其就有擔保債權及無擔
    保債權受償比例差距甚大，不符合「公平受償」之原則。債
    務人雖稱車貸係友人女兒借用其名，此部分縱使屬實，仍難
    彌補其無擔保債務與有擔保債務清償比例之懸殊。是債務人
    並本條例第 3條所稱不能清償或不能清償之餘，從而，其更
    生之聲請既不符合消費者債務清理條例第 3條所定要件，且
    上開欠缺又屬無從補正，依上說明，自應駁回其聲請，爰裁
    定如主文。
四、本件聲請為無理由，爰依消費者債務清理條例第3條、第8
    條前段、第15條，民事訴訟法第95條、第78條，裁定如主
    文。
中    華    民    國    97    年    11    月    19    日
              民事庭        法      官  張升星
上為正本係照原本作成
如不服本裁定，應於裁定送達後10日內，以書狀向本院提出抗
告，並繳納抗告費新臺幣1千元
中    華    民    國    97    年    11    月    19    日
                            書  記  官  林慧珍


司法院資訊處製作；財團法人民間司法改革基金會備份。
